【裁判字號】    90,上易,1722
【裁判日期】    900925
【裁判案由】    贓物
【裁判全文】
臺灣高等法院刑事判決                            九十年度上易字第一七二二號
    上  訴  人
    即  被  告  甲○○
右上訴人因贓物案件，不服臺灣新竹地方法院八十九年度易字第九二六號，中華民國
九十年四月十三日第一審判決（起訴案號：臺灣新竹地方法院檢察署八十八年度偵字
第八七七九號），提起上訴，本院判決如左：
    主  文
上訴駁回。
    事  實
一、甲○○明知車號ＫＯ─七八五七號自小客車（甫於民國〈下同〉八十八年十二月
    十四日下午三時許，於桃園縣龜山鄉○○路六十四巷口失竊）係來路不明之贓物
    ，竟於同年十二月十四日後之某日，自姓名年籍不詳之人處，在不詳地點收受之
    。嗣於同月十六日下午十時四十五分許，在新竹市○○路○段六五五號前，為警
    查獲上開贓車。
二、案經新竹市警察局第三分局報請臺灣新竹地方法院檢察署檢察官偵查起訴。
    理  由
一、上訴人即被告甲○○於原審矢口否認涉有右揭贓物犯行，辯稱：該車是李志成交
    付給伊，伊不知該車係贓車云云。惟查：
    （一）、被告為警查獲其持有之前述自小客車係車主楊玉如於八十八年十二月十
            四日下午三時許，在桃園縣龜山鄉○○路六十四巷口失竊並報案一節，
            業據被害人楊玉如之夫徐文全於警訊中陳明在卷（見偵查卷第九頁），
            並有其出具之贓物認領保管收據及車輛竊盜、車牌失竊資料個別查詢報
            表－查詢車輛認可資料各一紙在卷可稽（見偵查卷第十頁）。
    （二）、本件警方查獲時，確係由被告甲○○坐在上開汽車之駕駛座準備駕駛該
            部汽車，亦經被告及同時被查獲之陳嘉億於警訊中供明，分別有警訊筆
            錄載明可按（見偵查卷第三頁背面第十行、第六頁背面第十三行）。再
            陳嘉億於偵查中復供稱：當天是甲○○帶李志成開上開汽車至其住處，
            其並不知是誰開車，但車鑰匙是在甲○○手上，在其家門口尚未上車，
            即為警查獲等情（見偵查卷第四十二頁背面第十一至十四行）。證人李
            志成於檢察官偵訊中亦證稱係被告甲○○開車等語（見偵查卷第四十二
            頁背面第一行、第四十三頁正面第三行）。由上述可知，上開贓車確為
            被告甲○○所持有一節，堪可認定。
    （三）、再證人李志成所涉竊盜罪嫌，業經臺灣新竹地方法院檢察署檢察官以八
            十九年度偵字第二三二五號為不起訴處分確定，此有該案件不起訴處分
            書在卷可憑（見偵查卷第八六頁）。原審再傳訊李志成，亦未到庭，且
            李志成縱然到庭應訊，因事涉己身刑責，難認其證詞為有利於被告之認
            定，爰不另行傳喚，併予敘明。
    （四）、又借用汽車，為擔保來源之正當性，一般人必會先檢視行車執照，此為
            眾所週知之理。李志成業已否認伊有交付上開汽車與被告，被告甲○○
            亦無法交代交付其汽車之人年籍供以查證，亦未向交付伊汽車之人索取
            證件，依常情推斷，足可認知被告知悉該汽車係屬來路不明之贓物。本
            案事證明確，被告犯行堪以認定。
二、核被告所為，係犯刑法第三百四十九條第一項之收受贓物罪。原審審酌被告之素
    行、犯罪之動機、手段、所生危害及其犯後態度等一切情狀，適用刑法第三百四
    十九條第一項、第四十一條第一項前段（被告行為後，刑法第四十一條業於九十
    年一月四日修正，比較新舊法，二者結果均相同，並無何者對被告有利之情形，
    應逕適用新修正之刑法第四十一條第一項前段），罰金罰鍰提高標準條例第一條
    前段，第二條，判處被告有期徒刑二月，並諭知如易科罰金時，以銀元三百元折
    算一日之標準，經核並無不合。
三、被告提起上訴，空言指摘原判決不當，核無理由，應予駁回。
四、被告經合法傳喚，無正當理由不到庭，爰不待其陳述，逕行判決，併此敘明。
據上論斷，應依刑事訴訟法第三百六十八條、第三百七十一條，判決如主文。
本案經檢察官沈明彥到庭執行職務。
中    華    民    國      九十    年       九       月      二十五      日
                             臺灣高等法院刑事第二十二庭
                                 審判長法  官  許  正  順
                                       法  官  胡  方  新
                                       法  官  林  明  俊
右正本證明與原本無異。
不得上訴。
                                       書記官  蕭  進  忠
中    華    民    國      九十    年       九       月      二十五      日
附錄本案論罪科刑法條：
刑法第三百四十九條第一項
收受贓物者，處三年以下有期徒刑、拘役或五百元以下罰金。


司法院資訊處製作；財團法人民間司法改革基金會備份。
